臺灣臺中地方法院民事判決　九十三年度訴字第一三四八號
　　原　　　告　迪史巴可有限公司
　　法定代理人　甲○○
　　被　　　告　立佳實業有限公司
　　法定代理人　乙○○
　　訴訟代理人　路春鴻律師
右當事人間請求損害賠償事件，本院於民國九十三年十月二十九日言詞辯論終結，判
決如下：
    主    文
被告應給付原告新台幣捌仟伍佰伍拾元，及自民國九十三年七月六日起至清償日止，
按年息百分之五計算之利息。
原告其餘之訴駁回。
訴訟費用由被告負擔千分之五；其餘由原告負擔。
本判決第一項得假執行；但被告如以新台幣捌仟伍佰伍拾元為原告預供擔保，得免為
假執行。
原告其餘假執行之聲請駁回。
    事實及理由
一、原告起訴主張：兩造於民國九十二年十一月二日訂立貨品供應契約，約定由被告
    供應原告所需美容化妝品之玻璃容器及瓶蓋。嗣於九十二年十二月十三日，原告
    依約向被告訂購容器及瓶蓋一批，並交付訂金新台幣（下同）三萬元。詎原告受
    領該批容器及瓶蓋並填充化妝品後，發現其中編號Ｌ一二七四（120ml）、Ｌ○
    三六一（30ml）氟化瓶玻璃容器，及同組標號Ｌ一二七四—一、Ｌ○三六一—一
    瓶蓋（壓頭），有瓶蓋內墊破裂，無法密合，導致填充之化妝品外漏、紙盒外包
    裝潮濕受損情事。經原告通知被告，被告委由訴外人陳慶松於九十三年五月十六
    日，前來原告公司收回瑕疵品，共拿回瑕疵品四千一百零五個（120ml瓶身九百
    四十個、30ml瓶身一千零二十個、120ml瓶蓋一千零五個、30ml瓶蓋一千一百四
    十個），並簽有字據為憑，原告本身尚保留120ml及30ml之瑕疵瓶身各二十個。
    原告訂購120ml瓶身及瓶蓋，係為裝填水晶舒敏化妝水或香氛淨化化妝水後銷售
    ，被告交付之九百六十個瓶身，原告均已填入上開化妝水，以銷售經銷商之單價
    五百七十元計算，原告受有五十四萬七千二百元之損失；另原告訂購30ml瓶身及
    瓶蓋，係為裝填粉刺代謝精華凝露後銷售，被告交付之一千零四十個瓶身，原告
    均已填入上開凝露，以銷售經銷商之單價一千一百三十四元計算，原告受有一百
    十七萬九千三百六十元之損失。為此依不完全給付之法律關係，請求被告賠償上
    開原料及銷售利益之損失。並聲明：(一)被告應給付原告一百七十萬四千元，及自
    起訴狀繕本送達翌日起至清償日止，按年息百分之五計算之利息。(二)願供擔保請
    准宣告假執行。
二、被告則以：(一)被告於九十三年一月十日交付系爭貨品予原告，原告未從速檢查是
    否有瑕疵並通知被告，依民法第三百五十六條規定，視為承認其所受領之物，自
    不得再行主張被告應負瑕疵擔保責任。(二)兩造於九十三年五月十六日確認瑕疵品
    之數量僅有十五瓶，原告提出之字據其中除「立佳拿回十五瓶瑕疵品，並補回」
    外，其餘均為原告法定代理人甲○○事後偽填載入，被告否認其真正。況被告出
    售交予原告編號Ｌ一二七四及Ｌ○三六一之瓶身共為二千瓶，即令全部有瑕疵而
    退貨，亦不可能成為四一○五瓶，益見原告主張不實。(三)原告雖舉訴外人吳祝三
    為證，並提出錄音帶及譯文，惟吳祝三為原告前身樁三有限公司（下稱樁三公司
    ）之負責人，甲○○則為樁三公司之總經理，顯見二人關係匪淺，吳祝三所為證
    詞之憑信性堪虞。又原告提出之錄音帶，經法院當庭勘驗結果，發現有三段不同
    的聲音，清晰度各不相同，大部分對話內容均極為模糊，僅有最後一段吳祝三朗
    讀「好了，今日是九十三年五月十六日：：」等語甚為清晰，相對於全部對話內
    容極不自然，應係吳祝三事後自行加錄，手法與甲○○偽造字據相同等語資為抗
    辯。並聲明：(一)原告之訴駁回。(二)如受不利判決，願供擔保請准宣告免為假執行
    。
三、兩造不爭執之事實：
  (一)兩造於九十二年十一月二日簽訂貨品供應契約，約定由被告提供玻璃容器及瓶蓋
    ，嗣原告於九十二年十二月十三日向被告訂購容器及瓶蓋一批，其中包括編號Ｌ
    一二七四、120ml容器一千瓶，編號Ｌ○三六一、30ml容器一千瓶，編號Ｌ一二
    七四—一、120ml瓶蓋二千五百個，編號Ｌ○三六一—一瓶蓋二千五百個，並交
    付訂金三萬元。
  (二)被告於九十三年一月十日交付貨品後，原告通知被告貨品有瑕疵，被告委由陳慶
    松於九十三年五月十六日至原告處請款同時取回瑕疵品，並同意補回。
  (三)陳慶松所取回者確為瑕疵品，並均已填充化妝品。
四、本件爭點：
  (一)系爭貨品瑕疵之數量為何？即被告委由陳慶松於九十三年五月十六日至原告處取
    回之瑕疵品數量，究為原告所主張之四千一百零五瓶，或為被告所主張之十五瓶
    ？
  (二)原告是否因被告交付之貨品有瑕疵而受有損害？損害額為多少？
五、得心證之理由：
  (一)原告主張陳慶松取回之瑕疵品數量為四千一百零五瓶，固提出經陳慶松簽名之字
    據、被告之請款單（以上均列為原證四）、證人吳祝三之證詞、九十三年五月十
    六日吳祝三與陳慶松對話錄音帶及譯文等為證。惟查：
  1.原告提出之字據雖記載「1.賣方乙○○委託本人到迪史巴可有限公司（下稱迪史
    巴可公司）點交確認立佳出廠全部瑕疵品收回，此問題買方於93年１月日已告
    知，立佳拖延到93年５月日來收回簽此單，並以茲證明。（含買方原料取回）
    2.賣方立佳拿回4105瓶瑕疵品，並要補回新品L-1274、L-0363.賣方立佳如在93
    年６月８日前未補回新品，願無條件依雙方簽立貨品供應契約內容負全部法律賠
    償。陳慶松、壹式貳份、中華民國93年５月日」等語，惟被告主張該字據遭人
    變造而否認其形式真正。而依證人陳慶松所證述：「當天是一位先生（即吳祝三
    ）與甲○○與我談領回瑕疵品事宜，是甲○○說部分瑕疵品要求補回：：當時僅
    要求取回瑕疵品十五瓶」等語（見九十三年八月十七日準備程序筆錄第三頁），
    併參酌上開字據原本（附於證物袋）所載「賣方立佳拿回4105瓶瑕疵品，並要補
    回新品」，其中「賣方」、「4」、「0」、「要」、「新品」等字，其筆色濃淡
    、筆跡及字體大小、排列，與一旁之「立佳拿回」、「1」、「5」、「並補回」
    等字顯然有別，應係他人事後所加入，堪認被告主張陳慶松僅在字據上書寫「立
    佳拿回15瓶瑕疵品，並補回」之情屬實。原告就此雖又主張陳慶松寫完字據後，
    甲○○固有加上其他文字，但陳慶松是在看完整份文件後才簽名，惟此為被告所
    否認，而原告復未能舉證以實其說，且陳慶松若係在甲○○寫完後始簽名，前開
    字據內容自無須緊沿紙張邊緣書寫，是原告此部分之主張與常情有違而難憑採。
  2.觀諸上開字據載有「此問題（指瑕疵）買方於93年１月日已告知」，可見原告
    最遲於九十三年一月十三日，已發現被告交付之貨品有瑕疵導致化妝品外漏、紙
    盒外包裝潮濕受損。然依原告所提經銷商簡秀惠出具之確認單（原證五）其上所
    示「茲迪史巴可有限公司於93年３月日交付本人訂購之產品，其中品名：香氛
    淨化化妝水：：以及品名：粉刺代謝凝露：：因其所使用之玻璃瓶其瓶蓋內襯破
    裂，無法密合，產品有溢流現象」等語，原告於發現瑕疵後，仍將瑕疵品出貨予
    經銷商，有違常情。況由原告九十三年八月五日準備書狀，可知原告主張之瑕疵
    品四千一百零五個，係由120m瓶身九百六十個、120ml瓶蓋一千零五個、30ml瓶
    身一千零二十個、30ml瓶蓋一千一百四十個加總而成，此外原告尚保留120ml及
    30ml瓶身各二十個。然依原告提出之訂購單所示（原證三），其向被告訂購30ml
    瓶身之數量為一千個，原告主張30ml瓶身有瑕疵之數量為一千零四十個，顯已超
    過訂購數量，益見原告主張瑕疵之數量，與事實不合。
  3.又原告提出之被告請款單其上雖記載「請款單與訂購單不符，立佳L-1274、
    L-0361全部瑕疵品收回，立佳願履行契約」，且在「L-1274」、「L-0361」、「
    白色壓頭大蓋」、「白色壓頭小蓋」等品名後，均註明「瑕疵品」，惟該請款單
    乃陳慶松前往原告處請款時交予原告收執之物，陳慶松否認有在請款單上書寫右
    揭文字，而原告亦承認該等文字確非陳慶松所寫（見本院九十三年八月十七日準
    備程序筆錄第六頁）。是以，該請款單上承認瑕疵及取回之文字既非陳慶松所書
    寫，原告執此主張陳慶松承認並取回之瑕疵品數量達四千一百零五個，即難憑採
    。
  4.至於證人吳祝三雖證述「字據確實是一式二份。當時有清點二種瓶子與蓋子瑕疵
    品數量為四千一百零五瓶」云云，惟原告更名前之公司名稱為樁三公司，負責人
    為吳祝三，甲○○則為總經理，嗣樁三公司停業後，於九十一年十一月六日申請
    更名為迪史巴可公司，並由甲○○擔任負責人等情，有本院九十二年度易字第一
    二九三號刑事判決在卷可稽，可見吳祝三與原告公司及甲○○個人之關係甚為密
    切，其所為證言之憑信性堪疑，且依吳祝三所述，當日書立字據之順序，是先寫
    第二項及第三項，事後再寫第一項，寫完後才編1.2.3.號，與一般書寫方式均由
    上至下、照1.2.3.順序書寫之常情有悖，其證言實難採信。另原告提出之錄音譯
    文固記載「吳祝三：今日是93年５月日，李總監請你寫一個確認，立佳全部瑕
    疵品瓶身和瓶蓋共4105罐」云云，然經本院勘驗錄音帶結果，發現錄音帶之內容
    有三段不同的聲音，清晰度各有不同，其中第一段、第二段錄音均極為模糊難以
    辨認，第三段即吳祝三所述前揭內容則非常清晰，該錄音帶顯非連續之錄音，有
    遭人剪輯變造之虞，原告以此主張瑕疵品之數量共有四千一百零五個，亦非可採
    。
  (二)由上開說明，被告主張陳慶松取回之瑕疵品數量為十五個，堪以採信；原告主張
    系爭貨品瑕疵之數量為四千一百零五個，則非可採。按「可歸責於債務人之事由
    ，致為不完全給付者，債權人得依關於給付遲延或給付不能之規定行使其權利。
    因不完全給付而生前項以外之損害者，債權人並得請求」，民法第二百二十七條
    定有明文。本件被告取回之瑕疵品均經原告填充化妝水，該化妝水出售予經銷商
    之價格為每瓶五百七十元等情，為被告所自認，從而原告依據買賣契約不完全給
    付之法律關係，所得請求被告賠償原告因瑕疵品所受經銷利益內容物損失之金額
    為八千五百五十元（570×15＝8550）。
  (三)綜上所述，原告請求被告給付前開之金額，及自起訴狀繕本送達翌日即九十三年
    七月六日起至清償日止，按年息百分之五計算之法定遲延利息部分，為有理由，
    應予准許；逾此部分之請求，則屬無據，應予駁回。
六、假執行之宣告：本判決原告勝訴部分，所命給付之金額未逾五十萬元，依民事訴
    訟法第三百八十九條第一項第五款規定，應依職權宣告假執行。被告就原告勝訴
    部分，陳明願供擔保，聲請免為假執行之宣告，核無不合，爰酌定相當擔保金額
    准許之。至原告敗訴部分，其假執行之聲請業因訴之駁回而失所依據，應予駁回
    。
七、本件事證已臻明確，兩造其餘攻擊防禦方法及舉證，核與判決結果無影響，爰不
    逐一論述，附此敘明。
八、結論：原告之訴為一部有理由，一部無理由，依民事訴訟法第七十九條、第三百
    八十九條第一項第五款、第三百九十二條第二項，判決如主文。
中　　　華　　　民　　　國　　九十三　　年　　 十一　　 月　　　十九　　  日
　　　　　　　　　　　　　　　　　　　臺灣臺中地方法院民事第四庭
~B　　　　審判長法　官　洪碧雀
~B　　　　　　　法　官　王　銘
~B　　　　　　　法　官　羅智文
正本係照原本作成
如對本判決上訴，須於判決送達後廿日內向本院提出上訴狀
中　　　華　　　民　　　國　　九十三　　年　　 十一　　 月　　　十九  　　日
~B　　　　　　　書記官　蔡秀珍
